【裁判字號】    98,上訴,4646
【裁判日期】    981229
【裁判案由】    妨害秘密
【裁判全文】
臺灣高等法院刑事判決                98年度上訴字第4646號
上  訴  人  臺灣士林地方法院檢察署檢察官
被      告  丁  ○
            乙○○
            甲○○
共      同
選任辯護人  蔡世祺律師
            吳明蒼律師
            賴伊信律師
上列上訴人因被告等妨害秘密案件，不服臺灣士林地方法院98年
度訴字第97號，中華民國98年月30日第一審判決（起訴案號：臺
灣士林地方法院檢察署97年度偵續字第 250號），提起上訴，本
院判決如下：
    主  文
原判決關於乙○○、甲○○部分撤銷。
乙○○共同明知為意圖販賣而無故以照相、錄影竊錄他人非公開
活動之內容而販賣，處有期徒刑肆月，如易科罰金，以新臺幣壹
仟元折算壹日；如附表所示之物，均沒收。
甲○○共同明知為意圖販賣而無故以照相、錄影竊錄他人非公開
活動之內容而販賣，處有期徒刑肆月，如易科罰金，以新臺幣壹
仟元折算壹日；如附表所示之物，均沒收。
其餘上訴駁回。
    事  實
一、乙○○係「香港商壹傳媒出版有限公司臺灣分公司」（下稱
    壹週刊，設臺北市○○區○○路 3段25號）之副總編輯，負
    責「壹週刊」雜誌娛樂版之審稿、編輯、記者指派等工作；
    甲○○係該週刊攝影總監，負責調度人員、排班、外出攝影
    等職；渠等共同基於意圖販賣而無故以照相、錄影竊錄他人
    非公開活動之犯意聯絡，由乙○○指派甲○○於民國96年 7
    月22日下午2時許，在臺北市○○區○○路112巷附近，無故
    以數位攝影機之錄影方式，竊錄丙○○於該巷某大樓10樓之
    住宅內私人活動照片及錄影，將竊錄得之照片及靜態擷取畫
    面，由乙○○附以「踢爆地下情，朱孝天、丙○○甜蜜同居
    曝光」之標題，並在內文第32頁至第38頁以「娛樂大代誌」
    之方式刊載上開竊錄得之照片及靜態擷取畫面共 4幀，且佐
    以「朱孝天、丙○○傳了 2年多的『天蕾戀』，雖然兩人都
    睜眼說謊話，但還是身穿情侶 T恤在本刊鏡頭下現形，他倆
    不但正在臺北市大直豪宅同居，該豪宅更是朱孝天送給丙○○愛的禮物。……」等文字說明、撰述，由其審核定稿、編
    輯後發行，印刷刊登於96年7月26日發行之第322期壹週刊雜
    誌而散布之，販售予不特定社會大眾閱覽，總計售出約12萬
    3000冊。
二、案經被害人丙○○訴由臺灣士林地方法院檢察署檢察官偵查
    起訴。
    理  由
壹、撤銷改判部分(即乙○○、甲○○部份)：
一、按被告以外之人於審判外之言詞或書面陳述，除法律有規定
    者外，不得作為證據；又被告以外之人於審判外之陳述，雖
    不符合刑事訴訟法第159條之1至第159條之4之規定，但經當
    事人於審判程序同意作為證據，法院審酌該言詞陳述或書面
    陳述作成時之情況，認為適當者，亦得為證據。當事人、代
    理人或辯護人於法院調查證據時，知有第159條第1項不得為
    證據之情形，而未於言詞辯論終結前聲明異議者，視為有前
    項之同意，刑事訴訟法第159條第1項及第159條之5分別定有
    明文。查本判決下列所引用之各該被告以外之人於審判外之
    陳述，雖屬傳聞證據，惟均經當事人於本院審判期日中表示
    沒有意見而不予爭執，且迄至言詞辯論終結前亦未再聲明異
    議，本院審酌此等證據資料製作時之情況，尚無違法不當及
    證明力明顯過低之瑕疵，亦認為以之作為證據應屬適當，故
    揆諸前開規定，爰逕依刑事訴訟法第159條之5規定，認前揭
    證據資料均例外有證據能力，合先敘明。
二、訊據被告乙○○、甲○○則均堅決否認犯罪，被告乙○○、
    甲○○皆辯稱：告訴人與案外人朱孝天在被拍攝當時，自行
    拉開窗簾，朱孝天更將頭探出窗戶，已經自願將客觀上足以
    保護隱私之設備除去，在可讓不特定多數人共見聞之場合中
    暴露，沒有隱私權保護之合理期待，並不屬於「非公開活動
    」，而被告甲○○亦是在告訴人住處附近之公園的公共場合
    攝得報導之照片，又被告乙○○僅指示被告甲○○拍照，但
    並未要其違法竊錄非公開活動，被告甲○○又對乙○○回報
    照片乃在公眾場合所攝，自均無侵害非公開活動隱私的故意
    ；又告訴人與朱孝天對外否認戀情，因彼等為公眾人物，隱
    私權保護程度本低，兩人之誠信又須符合大眾期待，故被告
    等探知而攝錄彼等活動，係基於新聞自由，亦非無故，其等
    並無觸犯妨害秘密罪之行為及犯意等語。
三、經查：
（一）被告乙○○係「壹週刊」之副總編輯，負責「壹週刊」雜
      誌娛樂版之審稿、編輯、記者指派等工作；甲○○係該週
      刊攝影總監，負責調度人員、排班、外出攝影等職。緣由
      被告乙○○指派被告甲○○於民國96年7月22日下午2時許
      ，在臺北市○○區○○路 112巷附近，無故以數位攝影機
      之錄影方式，竊錄丙○○於該巷某大樓10樓之住宅內私人
      活動照片及錄影；嗣被告乙○○於取得由被告甲○○所拍
      攝取得之上開告訴人丙○○及案外人朱孝天之照片後，決
      定將此則報導刊登於96年7月26日發行之第322期壹週刊雜
      誌，被告乙○○並在該期封面以「踢爆地下情，朱孝天、
      丙○○甜蜜同居曝光」為標題，在內文第32頁至第38頁以
      「娛樂大代誌」之方式刊載上開竊錄得之照片及靜態擷取
      畫面共5幀（分別為：封面及目錄 1幀、第32頁3幀、第34
      頁中排左邊第1幀），且佐以「朱孝天、丙○○傳了2年多
      的『天蕾戀』，雖然兩人都睜眼說謊話，但還是身穿情侶
      T 恤在本刊鏡頭下現形，他倆不但正在臺北市大直豪宅同
      居，該豪宅更是朱孝天送給丙○○愛的禮物。……」等文
      字說明、撰述，由其審核准許後發行，印刷刊登於該期之
      雜誌，將該期壹週刊透過經銷體系販賣出售予不特定社會
      大眾閱覽而散布之，總計售出約12萬3000冊等情，為被告
      乙○○、甲○○二人所是認（見97年度偵續字第 250號卷
      第68頁），於本院審理中就此事實亦不否認。並有第 322
      期壹週刊節本影本在卷可稽（見96年度他字第2543號卷第
      6 至10頁），堪予認定。
（二）按88年4月21日增訂之刑法第315條之1 之立法理由略以：
      「目前社會使用照相、錄音、錄影、望遠鏡及各種電子、
      光學設備等，已甚普遍，惟以之為工具，用以窺視、竊聽
      、竊錄他人隱私活動（如更衣、如廁或其他私密活動）、
      言論或談話者，已危害社會善良風氣及個人隱私，實有處
      罰之必要，爰增列本條……」，而同日增訂之刑法第 315
      條之2 之立法理由略以：「意圖營利供給場所、工具或設
      備便利他人窺視、竊聽、竊錄，或意圖散布、播送、販賣
      而犯前條第1項第2款之罪及明知為竊錄之內容而製造、散
      布、播送或販賣者，其惡性尤為嚴重，爰提高該等犯罪處
      罰之刑度，以為處罰」等語。可知當時增訂刑法第 315條
      之1、第315條之2 之目的係在保障隱私權，而該二條文所
      謂「非公開」，係指活動不對公眾公開而具有隱密性，亦
      即個人主觀上欲隱密進行其活動而不欲公開，且在客觀上
      所選擇之場所或所使用之設備亦足以確保活動之隱密性而
      言。又刑法第315條之1、第315條之2妨害秘密罪，以「無
      故」為構成要件，而「無故」之意義，係指「無法律上之
      正當事由」而言。再者，憲法所列舉之自由權利，除為防
      止妨礙他人自由、避免緊急危難、維持社會秩序或增進公
      共利益所必要者外，不得以法律限制之，為憲法第23條所
      揭櫫，亦即對於人民自由權利之限制，只有在上述公共利
      益所必要之範圍內，始得以法律限制，此即所謂「比例原
      則」，因此所有自由權利之行使並非可以無限擴張。上開
      刑法第315條之1及第315條之2之規範目的在於保護一般人
      之隱私權，使人民有免於遭窺視、刺探，甚至將自己不願
      公諸於世之隱私公布於眾等恐懼，而得以自由從事非公開
      言行，且該規定並未排除任何對象之適用，縱屬新聞媒體
      亦不得以新聞自由為由，而排除該等條文之適用，以貫徹
      該等條文保護個人隱私之精神，此亦為媒體從業人員應嚴
      守之紀律。而個人因其從事之社會活動或職業，其言行有
      不同程度被揭露於公眾之風險。公眾人物之言行亦具有相
      當之影響力，或為社會大眾模仿之對象，且社會大眾對公
      眾人物私生活亦有高度好奇，惟公眾人物「非公開」之私
      密行為（專指個人主觀上不欲公開，且其言行客觀上具有
      場所私密性，或所採取之設備或措施客觀上足以確保活動
      之隱密性者，即符合上開刑法第315條之1、第315條之2「
      非公開」要件者），縱使與其公開言行或形象不符，仍受
      刑法之保護，而享有不被非法揭露之自由。換言之，公眾
      人物之非公開行為，縱使涉及公共政策等與不特定多數人
      有關之公共利益，媒體對於其非公開行為之採訪、蒐集資
      訊之方式，仍不得逾越法律界限加以刺探甚至竊錄。媒體
      對於公眾人物非公開言行，僅因「新聞自由」或「言論自
      由」之目的，而逾越刑法界線加以窺探、竊錄，仍非法律
      所允許。
（三）被告乙○○、甲○○雖皆辯稱：告訴人與案外人朱孝天在
      被拍攝當時，自行拉開窗簾，朱孝天更將頭探出窗戶，已
      經自願將客觀上足以保護隱私之設備除去，在可讓不特定
      多數人共見共聞之場合中暴露，沒有隱私權保護之合理期
      待，並不屬於「非公開活動」云云，然查，告訴人所處之
      環境已具備相當之設備或環境，足茲確保其活動之隱密性
      ，蓋高度對於空間私密性，會產生一定之保障效果，如果
      位處高樓層，無須擔心於室內活動會遭室外他人所觀看、
      見聞，此乃眾所週知之事。而告訴人所處之環境為公寓大
      樓之10樓，且所面臨巷弄狹窄，任何經過之一般第三人，
      必須「以非常高之仰角特別抬頭仰望」，甚至「駐足等待
      」，再「配合時機運氣」，尚且未必一定能觀察到緊鄰窗
      邊之室內動靜，且縱使觀察到，也是非常有限的窗邊人影
      。再依原審於98年5月7日到場勘驗告訴人與朱孝天所指遭
      竊錄活動內容之現場，由告訴人住處內身分不詳之女性及
      原審法院司機在告訴人與朱孝天被拍攝之位置，模擬其等
      遭拍攝之姿態，勘驗結果顯示：告訴人住處在臺北市○○
      路某巷號之10樓，其大樓一樓設有庭院，庭院外緣有警衛
      保全室，任何非大樓住戶人員以步行方式出入告訴人住處
      大樓均需經過警衛保全室，且經保全人員向住戶以電話確
      認許可後，方得入內；而警衛保全室門口距離大樓底部11
      點 5公尺，在此處向上仰望告訴人住處窗戶，因窗臺與欄
      杆之阻隔及仰視角度之關係，只見窗簾拉開，不見任何人
      形身影，經緩步退至告訴人住處樓下巷道不特定人均得行
      經之馬路上，在距離警衛保全室門口11公尺處之位置，抬
      頭仰望以肉眼才能見到告訴人住處內，站在窗邊拉開窗戶
      之人形及面孔，在該處可判斷該人為一女性、五官部分亦
      可約略看見，但尚無法判斷其身份。後經原審法官請原審
      法院司機進入告訴人住處內模擬告訴人與朱孝天之姿態，
      仍然無法藉由肉眼辨明彼 2人五官容貌，但在事前已知悉
      在窗邊站立者為原審法院司機，故由其穿著及大致之身形
      與模糊五官樣貌，可以判斷站在窗邊之人為原審法院司機
      。而前往被告甲○○所稱拍攝照片之公園位置上，拍攝告
      訴人住處窗戶情形，在此處以肉眼並無法判斷告訴人住處
      窗邊站立之人之身形、五官、容貌及男女性別等情，有原
      審勘驗筆錄在卷可稽（見原審訴字卷第58至61頁）。則告
      訴人認定其位處高樓層，無須擔心於室內活動會遭室外他
      人所觀看、見聞，主觀上當不致有遭他人窺視之虞之認知
      ；又告訴人為保護隱私，已被迫長期拉上窗簾與外界隔絕
      （從被告所拍攝之照片可以得知），一般第三人經過告訴
      人住宅前通常也沒有理由特別抬頭觀望，即使抬頭觀望，
      絕大多數時間也只能看到拉上的窗簾，縱使極為巧合告訴
      人正巧拉開窗簾，依原審勘驗結果亦難以辨識告訴人五官
      容貌。因此，顯然告訴人所處之空間客觀上已具備一定隔
      絕外界之私密性，其所處之環境客觀上已足以保障告訴人
      不受行經之路人辨識其身分，而暴露其居家活動及交友關
      係。再者，刑法第315條之1、第315條之2既未明示或列舉
      特定地點作為構成要件要素，於判斷是否屬「非公開」活
      動時，其判斷之重點，則應認係前述之被害人主觀上是否
      認其活動係在隱密中進行而不對外公開（即主觀的隱私期
      待），以及客觀上是否具有足以確保活動隱密性的設備。
      查本件告訴人主觀上具有合理之隱私期待，而其所處之環
      境為公寓大樓之10樓，且所臨巷弄狹窄，該大樓一樓設有
      庭院，庭院外緣有警衛保全室以防止路人窺視，又被告甲○○當時所處之拍攝位置，他人確實無法以肉眼判斷站立
      窗邊之人之身形、五官、容貌及男女性別，是告訴人所主
      張主觀的隱私期待（即期待在肉眼可窺視之範圍內，不會
      有他人以窺視工具進行窺視或竊錄）實難認與一般社會通
      念所認可之正當的期待有何不符。況如非被告等人超越一
      般人「特別努力」之專業消息來源、攝影設備及監視行為
      ，根本無從發現告訴人及朱孝天 2人站立於該住宅之窗前
      ，亦無從知悉站立於窗邊之人即為告訴人及朱孝天 2人。
      是被告乙○○、甲○○ 2人辯稱：告訴人與案外人朱孝天
      在被拍攝當時，自行拉開窗簾，朱孝天更將頭探出窗戶，
      已經自願將客觀上足以保護隱私之設備除去，在可讓不特
      定多數人共見聞之場合中暴露，沒有隱私權保護之合理期
      待，並不屬於「非公開活動」云云，自不可採。
（四）被告乙○○、甲○○ 2人雖另辯稱：被告甲○○是在告訴
      人住處附近之公園的公共場合攝得報導之照片，又被告乙○○僅指示被告甲○○拍照，但並未要其違法竊錄非公開
      活動，被告甲○○又對乙○○回報照片乃在公眾場合所攝
      ，自均無侵害非公開活動隱私的故意；又告訴人與朱孝天
      對外否認戀情，因彼等為公眾人物，隱私權保護程度本低
      ，兩人之誠信又須符合大眾期待，故被告等探知而攝錄彼
      等活動，係基於新聞自由，亦非無故云云。惟查，告訴人
      之上開活動既屬上開刑法第315條之1、第315條之2所規定
      之「非公開」活動，業經本院認定如前，即屬刑法該等規
      定所保障之對象，享有不受非法刺探、監視之權利，自不
      得以被告甲○○竊錄、拍攝之地點係位於公共場合及以報
      導新聞之新聞自由為由，而認其等侵犯他人隱私而竊錄拍
      攝他人非公開活動作為採訪及取得資訊之手段，或刊載揭
      露予社會大眾知悉為合法。
（五）綜上所述，本件事證明確，被告乙○○、甲○○ 2人所辯
      無非事後圖卸刑責之詞，不足採信，其等犯行堪以認定。
四、核被告乙○○、甲○○2人所為，係犯刑法第315條之2第3項
    明知為意圖販賣而無故以照相、錄影竊錄他人非公開活動之
    內容而販賣罪，應依同條第 1項規定處斷。被告乙○○、甲○○ 2人販賣前製造、拍照之低度行為，為販賣之高度行為
    所吸收，不另論罪。被告乙○○與被告甲○○ 2人間，有犯
    意聯絡及行為分擔，為共同正犯。原審疏未詳查，以不能證
    明被告乙○○、甲○○2人犯罪諭知被告乙○○、甲○○2人
    均無罪，依上所述，自有未合。檢察官上訴，以被告乙○○
    、甲○○2人所為該當於刑法第315條之2第3項之構成要件，
    指摘原判決此部分不當則為有理由。原判決此部分既有上揭
    可議之處，自仍應由本院將原判決關於乙○○、甲○○部分
    予以撤銷改判。爰審酌被告乙○○、甲○○ 2人於本案犯罪
    後均否認犯行，該期壹週刊出售約12萬3000冊，危害非輕，
    且被告乙○○、甲○○ 2人均為媒體從業人員，報導新聞事
    件理應嚴守法律分際，竟仍不法侵害他人權利，及被告乙○○、甲○○ 2人犯罪之動機、目的、手段、品行及智識程度
    等一切情狀，各量處如主文第2、3項所示之刑，並均諭知如
    易科罰金之折算標準，以示懲儆。至扣案如附表所示之物，
    為竊錄內容之附著物，應依刑法第315條之3之規定，宣告沒
    收。
貳、上訴駁回部分：
一、公訴意旨略以：被告丁○係「香港商壹傳媒出版有限公司臺
    灣分公司」之社長兼總編輯，負責「壹週刊」雜誌刊登文章
    之審稿、照片挑選、封面設定；被告乙○○為該週刊之副總
    編輯，負責娛樂版之審稿、編輯、記者指派等工作；被告甲○○係該週刊攝影總監，負責調度人員、排班、外出攝影等
    職。渠等共同基於意圖散布於眾之犯意及販售週刊之商業利
    益，由被告乙○○指派被告甲○○於民國96年7月22日下午2
    時許，在臺北市○○區○○路 112巷附近，無故以數位攝影
    機之錄影方式，竊錄告訴人丙○○於該巷某大樓10樓之住處
    （下稱告訴人住處）內私人活動照片及錄影，將竊錄得之照
    片及靜態擷取畫面附以「踢爆地下情，朱孝天、丙○○甜蜜
    同居曝光」之標題，經被告乙○○審核定稿、編輯，由被告
    丁○審核後決意發行，印刷刊登於96年7月26日發行之第322
    期壹週刊雜誌而散布之，販售予不特定社會大眾閱覽，總計
    售出約12萬3千冊，因認被告丁○共同涉有刑法第315條之 2
    第3項販賣無故以照相竊錄他人非公開活動內容罪嫌云云。
二、按犯罪事實應依證據認定之，無證據不得認定其犯罪事實；
    又不能證明被告犯罪者，應諭知無罪之判決，刑事訴訟法第
    154條第2項、第301條第1項分別定有明文。次按刑事訴訟法
    上所謂認定犯罪事實之證據，係指足以認定被告確有犯罪行
    為之積極證據而言，該項證據自須適合於被告犯罪事實之認
    定，始得採為斷罪資料。且認定不利於被告之事實，須依積
    極證據，苟積極證據不足為不利於被告事實之認定時，即應
    為有利於被告之認定，更不必有何有利之證據。如未能發現
    相當證據，或證據不足以證明，自不能以推測或擬制之方法
    ，以為裁判之基礎。又刑事訴訟上證明之資料，無論其為直
    接或間接證據，均須達於通常一般之人均不致有所懷疑，而
    得確信其為真實之程度，始得據為有罪之認定，若其關於被
    告是否犯罪之證明未能達此程度，而有合理性懷疑之存在，
    致使無從形成有罪之確信，即不得遽為不利被告之認定，此
    分別有最高法院29年上字第3105號、30年上字第 816號、40
    年臺上字第86號、76年臺上字第4986號判例可資參照。
三、公訴意旨認被告丁○共同涉有刑法第315條之2第 3項妨害秘
    密罪嫌，無非係以告訴人之指訴、檢察官於97年11月10日之
    勘驗筆錄及照片、「壹週刊」第 322期報導內容、被告丁○
    、乙○○、甲○○等之供述為其論據。訊據被告丁○則堅決
    否認犯罪，辯稱：伊雖係總編輯，但「壹週刊」每期分A、B
    本，伊只負責 A本即財經、政治版報導內容之審決，並未參
    與B本即本案娛樂新聞版之審決等語。
四、經查：
（一）同案被告甲○○於警詢時陳稱：伊所拍攝之照片，提供公
      司刊登於週刊上，只需經過公司編輯部娛樂組副總編輯乙○○認可核准後，即可發行刊登等語（見96年度他字第25
      43號卷第17頁）；同案被告乙○○於警詢時亦陳稱：伊擔
      任壹週刊編輯部娛樂組副總編輯，負責審核公司娛樂組記
      者之採訪新聞或照片，經其審核准許後即可刊登發行，不
      需再呈報公司其他單位許可等語明確（見96年度他字第25
      43號卷第19至20頁），而同案被告乙○○、甲○○於原審
      及本院亦均為相同供述，則被告丁○辯稱：伊只負責 A本
      即財經、政治版報導內容之審決，並未參與 B本即本案娛
      樂新聞版之審決等語，自屬可信。又被告丁○於本院審理
      中提出「壹週刊雜誌社編輯部 A本組織分工圖」、「壹週
      刊雜誌社編輯部B本組織分工圖」、系爭報導壹週刊第322
      期雜誌封面編輯會議紀錄及系爭報導編輯會議紀錄等資料
      ，亦足認定被告丁○確無參與本案 B本娛樂新聞版之編輯
      工作，本案壹週刊第 322期週刊所刊載關於告訴人之報導
      內容係由同案被告乙○○所決定，核與被告丁○無涉，自
      無從僅憑被告丁○係擔任壹週刊雜誌總編輯一職，遽認被
      告丁○係決定刊登本案壹週刊第 322期週刊所刊載關於告
      訴人之報導內容之人。
（二）綜上所述，本件公訴人所舉之證據，本院認均尚未達於通
      常一般之人均不致有所懷疑，而得確信其為真實之程度；
      此外，復查無其他積極證據，足資證明被告丁○確有公訴
      人上開公訴意旨所指之犯行，被告丁○犯罪既屬不能證明
      ，原審就此部分為其無罪之諭知，經核並無不合，檢察官
      此部分上訴意旨，並未提出其他積極事證加以證明，其上
      訴意旨指摘原判決此部分不當為無理由，應予駁回。
據上論斷，應依刑事訴訟法第368條、第369條第1項前段、第364
條、第299條第1項前段，刑法第28條、第315條之1第2款、第315
條之2第3項、第1項、第315條之3、第41條第1項前段，刑法施行
法第1條之1，判決如主文。
本案經檢察官沈世箴到庭執行職務。
中    華    民    國    98    年    12    月    29    日
                  刑事第八庭審判長法  官  張傳栗
                                  法  官  劉嶽承
                                  法  官  蔡光治
以上正本證明與原本無異。
如不服本判決，應於收受送達後十日內向本院提出上訴書狀，其
未敘述上訴之理由者並得於提起上訴後十日內向本院補提理由書
（均須按他造當事人之人數附繕本）「切勿逕送上級法院」。
                                  書記官  阮桂芳
中    華    民    國    98    年    12    月    29    日
┌─────────────────┬─────────────┐
│附表                              │                          │
├──┬──────────────┼─────────────┤
│編號│應沒收之物                  │備註                      │
├──┼──────────────┼─────────────┤
│一  │第322期壹週刊所勘載之竊錄內 │未扣案                    │
│    │容圖片（封面及目錄1幀、第32 │                          │
│    │頁3幀、第34頁中排左邊第1幀）│                          │
├──┼──────────────┼─────────────┤
│二  │上開圖片所由生（即竊錄內容附│未扣案                    │
│    │著物）之底片、照片、錄影帶  │                          │
└──┴──────────────┴─────────────┘
附錄：本案論罪科刑法條全文
中華民國刑法第315條之1（妨害秘密罪）
有下列行為之一者，處三年以下有期徒刑、拘役或三萬元以下罰
金：
一、無故利用工具或設備窺視、竊聽他人非公開之活動、言論、
    談話或身體隱私部位者。
二、無故以錄音、照相、錄影或電磁紀錄竊錄他人非公開之活動
    、言論、談話或身體隱私部位者。
中華民國刑法第315條之2（圖利為妨害秘密罪）
意圖營利供給場所、工具或設備，便利他人為前條第一項之行為
者，處五年以下有期徒刑、拘役或科或併科五萬元以下罰金。意
圖散布、播送、販賣而有前條第二款之行為者，亦同。
製造、散布、播送或販賣前二項或前條第二款竊錄之內容者，依
第一項之規定處斷。
前三項之未遂犯罰之。


司法院資訊處製作；財團法人民間司法改革基金會備份。
